【裁判字號】    88,易,1093
【裁判日期】    890110
【裁判案由】    妨害自由等
【裁判全文】
臺灣屏東地方法院刑事判決                        八十八年度易字第一九三號
    公  訴  人  臺灣屏東地方法院檢察署檢察官
    被      告  甲○○
    選任辯護人  李慶隆
右列被告因妨害自由案件，經檢察官提起公訴（八十八年度偵字第四八四○號），本
院判決如左：
     主  文
甲○○以加害生命之事，恐嚇他人致生危害於安全，處有期徒刑伍月，如易科罰金，
以參佰元折算壹日。
     事  實
一、甲○○因不滿乙○○迭次報怨並檢舉其所經營之養豬場排放污水產生惡臭，竟基
    於危害安全之犯意，於民國八十八年六月九日上午十一時四十分許，前至屏東縣
    長治鄉○○村○○路二八四巷八號乙○○住處，適乙○○外出未遇，乃對乙○○
    母親張丙○○稱：「告訴你兒子，如果繼續檢舉的話，要拿一包點燃會著火的東
    西（意指汽油彈），丟擲你兒子，不讓你兒子生存。」等語，迨翌日（十日）上
    午七時三十分許，張丙○○始將上情轉知乙○○，乙○○因甲○○之恫嚇，而心
    生畏懼。
二、案經乙○○訴由屏東縣警察局屏東分局報請臺灣屏東地方法院檢察署檢察官偵查
    起訴。
     理  由
一、訊據被告甲○○矢口否認右揭犯行，辯稱：伊係有到乙○○住處，然僅向其母親
    表示，伊養豬事業受口蹄疫影響虧損很多，也要生存，伊養豬場內水質排放均合
    乎標準，並無出言恫嚇；且伊係騎機車前往，停留時間短暫，倘出言恫嚇，張丙○○必將出言反擊；又告訴人於電話中，辱罵其妻，是以被告不敢亦不可能去恐
    嚇告訴人；況告訴人曾於六月九日下午打電話至伊家中，未言及伊恐嚇之事，足
    見伊未恐嚇云云。惟查：前揭事實，業據告訴人乙○○指訴綦詳，核與證人張丙○○證述之情節相符。次查，告訴人曾因住處附近排水溝遭污染問題，參與協調
    會議多次，會議中就被告所營之養豬場排放污水等問題多所指責，並聯名陳情請
    求改善等情，為被告所是認，並有協調會議紀錄二份及陳情書名冊一份（均影本
    ）附卷可稽。是被告因此而心生怨懟，氣忿之下情緒失控而出言恐嚇，亦與常情
    無違，益徵告訴人之指訴非虛。又被告上開所為，核屬施以相當程度之壓迫於告
    訴人之心理，足以使告訴人恐其有生命之憂。被告所辯上情要屬飾卸之詞，無可
    採信，事證明確，犯行洵堪認定，應予依法論科。
二、核被告所為係犯刑法第三百零五條之恐嚇危害安全罪，爰審酌被告犯罪之動機、
    手段、所生損害輕微、素行良好，惟飾詞狡卸犯行，毫無悔意，態度欠佳等一切
    情狀，量處如主文所示之刑，並諭知易科罰金之折算標準。
據上論斷，應依刑事訴訟法二百九十九條第一項前段，刑法第三百零五條、第四十一
條，罰金罰鍰提高標準條例第一條前段、第二條，判決如主文。
本案經檢察官羅森德到庭執行職務。
中      華      民      國      八十九      年      一     月     十    日
                                      臺灣屏東地方法院刑事第一庭
                                          法  官    蔡憲德
右正本證明與原本無異。
對於本判決如有不服應於收受送達後十日內向本院提出上訴書狀上訴於台灣高等法院
高雄分院並按他造當事人之人數附具繕本。
                                          書記官     林鴻仁
中      華      民      國      八十九      年      一     月     十    日
附錄本案論罪科刑法條
刑法第三百零五條
以加害生命、身體、自由、名譽、財產之事，恐嚇他人致生危害於安全者，處二年以
下有期徒刑、拘役或三百元以下罰金。


司法院資訊處製作；財團法人民間司法改革基金會備份。
